臺灣雲林地方法院刑事判決　　　　　　　　　　　　　　九十一年度易字第六三號
　　公　訴　人　臺灣雲林地方法院檢察署檢察官
　　被　　　告　戊○○
右列被告因公然侮辱案件，經檢察官聲請簡易判決處刑（九十年度偵字第三七○四號
），本院虎尾簡易庭認不宜逕以簡易判決處刑，移送本院改依通常程序審理，本院判
決如左：
    主  文
戊○○無罪。
    理  由
一、本件公訴意旨略以：被告戊○○於民國（下同）九十年九月十一日下午，因與己○○之弟庚○○就加熱油槽糾紛，在雲林縣警察局土庫分駐所製作筆錄，己○○
    前往現場關切，並對戊○○表示：「你之前曾在我所經營的坤桂貿易有限公司任
    職，如果有什麼事，大家就把事情說清楚」等語，詎戊○○自認未曾受雇於己○○，聞言大感不滿，竟於同日十五時二十分許，在不特定多數人得共見共聞之土
    庫分駐所內，基於侮辱人之犯意，以「幹你娘！我哪有在你公司上過班。」（閩
    南語）等穢語，公然侮辱己○○，致減損蔡建源之名譽及社會評價，案經被害人
    己○○提出告訴，因認被告涉犯刑法第三百零九條第一項公然侮辱罪嫌等語。
二、按犯罪事實應依証據認定之，無証據不得推定犯罪事實，又不能証明被告犯罪者
    ，應諭知無罪之判決，刑事訴訟法第一百五十四條及第三百零一條第一項分別定
    有明文。又認定事實所憑証據，無論直接証據或間接証據，其為訴訟上証明，須
    於通常一般人，均不致有所懷疑，而得確信其為真實程度者，始得據為有罪認定
    （最高法院七十六年台上字第四九八六號判例意旨參照）。
三、本件公訴人認被告涉犯上開罪嫌，無非係以告訴人之指訴與証人庚○○、乙○○
    在偵查中之証詞為據。然訊之被告堅決否認有右揭犯罪事實，並辯稱：當天是因
    為被告懷疑有人竊取被告經拍賣所買到之油品，因此到警察局報案，後來雙方到
    警察局製作筆錄時，己○○以閩南語向被告說：「你是很行，看要怎麼樣都沒關
    係」等語，被告就回話說：「幹什麼」，告訴人就說被告罵他「幹你娘」，要求
    員警處理不讓被告走，被告確實無罵告訴人等語。
四、經查：
（一）本件告訴人己○○及証人庚○○、乙○○三人，雖在檢察官偵查中指証被告涉
      犯如公訴意旨所載之犯罪事實。然証人己○○及乙○○分別為告訴人己○○之
      弟及受僱人，為告訴人所自承，並經証人乙○○在本院証述明確。再者，被告
      辯稱本件係因案發當日上開証人庚○○、乙○○等人，到被告經拍賣所買到之
      油槽抽油，經被告報警後在警局所引起之糾紛等情，為告訴人所是認，並經証
      人乙○○、與受被告委託處理上開拍賣油槽事務而在現場之丙○○律師、處理
      員警甲○○、丁○○等人結証明確，並有告訴狀一分在卷可參，足信無誤。証
      人庚○○、乙○○與告訴人或被告間有利害之密切牽連或衝突關係，自有必要
      對各該証人之証詞詳加比對查証，始足據以認定事實。惟檢察官偵訊告訴人及
      証人時，並未依刑事訴訟法第一百八十四條第一項規定行隔離訊問，有該偵查
      筆錄可參，則渠等之証詞是否可採，已有可疑。
（二）況且，前開証人甲○○、丁○○警員及丙○○律師，均在本院結証稱並未聽聞
      被告有在上開時地以穢詞辱罵告訴人等情；而上開結証情節，並與証人甲○○
      及丁○○二人在偵查中之証述內容相符。再者，關於被告當時是如何以穢詞辱
      罵告訴人之經過，經本院對於告訴人及証人乙○○二人行隔離訊問結果，告訴
      人証稱：「．．．我們到派出所的時間大約是在下午二、三點．．．當時我們
      在製作筆錄的時候是分開二邊製作筆錄，我是與我弟弟、乙○○、在進分駐所
      的右邊，被告與黃律師在另一邊。．．．我是要去洗手間，經過那裡的時候，
      我是有告訴他說你之前也在我公司上班，不要鬧得這麼大，被告他就馬上罵我
      三字經「幹你娘」。被告當時罵我三字經的時候聲音很大聲。之後我弟弟、乙○○聽到之後他們就說既然要告我們，我也可以告他。被告在罵我的時間大約
      是到派出所以後一個半小時左右約在四點多的時候，後來我要找被告理論，警
      員就說既然沒有你、楊振益的事我就與楊振益去派出所辦公室內泡茶。」云云
      ，而證人乙○○卻証稱：「．．．當時被告罵己○○的時候己○○是在我們製
      作筆錄的這邊。我們的位置是在進去分駐所的右邊。當時被告罵己○○的時間
      大約是在我們進去分駐所大約半個鐘頭的時候。」「（問：被告罵己○○之後
      己○○做何處理？然後警方如何處理？）己○○他有過去詢問被告。他應該是
      要去問被告為何要罵他。警方就告訴他們雙方不要再多事，應該就是這個意思
      。當時罵的聲音可以聽得見，不是很大聲，也不是很小聲，就是與一般講話的
      聲音差不多。警方制止之後他們就沒有再爭吵了。後來己○○就回到我們製作
      筆錄那邊坐。」云云，二者所証述之經過情節差異頗大，顯與事實不符，為無
      可採。
（三）此外，公訴人又未提出其他足資証明被告確有觸犯公然侮辱犯行之証據供本院
      調查，依前揭意旨，自應為無罪之諭知。
五、據上論斷，應依刑事訴訟法第四百五十二條、第三百零一條第一項判決如主文。
本案經檢察官王富哲到庭執行職務。
中　　　華　　　民　　　國　　　九十一　　年　　　四　　月　　二十四　　日
                                        臺灣雲林地方法院刑事第一庭
                                            法　官
右正本證明與原本無異。
如不服本判決，應於判決送達後十日內，向本院提出上訴狀。（須附繕本）
                                            書記官
中　　　華　　　民　　　國　　　九十一　　　年　　　四　　月　　十八　　日
